【裁判字號】    97,上易,250
【裁判日期】    970430
【裁判案由】    贓物
【裁判全文】
臺灣高等法院高雄分院刑事判決         97年度上易字第250號
上  訴  人  臺灣高雄地方法院檢察署檢察官
被      告  甲○○
上列上訴人因被告贓物案件，不服臺灣高雄地方法院96年度易字
第2354號中華民國97年1 月22日第一審判決（起訴案號：臺灣高
雄地方法院檢察署96年度偵字第12573 號），提起上訴，本院判
決如下：
    主  文
上訴駁回。
    事實及理由
一、本案經本院審理結果，認第一審判決以檢察官所提出之證據
    ，尚不足以讓法院形成被告甲○○確有故買贓物之有罪確信
    。此外，復查無其他積極證據足資證明被告有何故買贓物之
    犯行，被告之犯罪應屬不能證明，諭知被告無罪之判決，核
    無不當，應予維持，並引用第一審判決書記載之證據及理由
    （如附件）。
二、檢察官上訴意旨略以：陳正德兜售竊得之樂器，被告雖有要
    求登記姓名資料，但未確實核對身分，使陳正德得以冒名登
    記，有違常情，難認被告無贓物認識。又陳正德以友人委託
    出售，被告出價5000元收購，價格遠低於市價，陳正德未以
    電話查詢友人，亦未討價，即應允以5000元出售，被告理應
    有所警覺。且被告收購後旋即標價68,000元，足徵被告明知
    該樂器為贓物，為牟取暴利而收購等語。
三、惟查，被告購入上開電子貝斯樂器時，確曾要求證人陳正德
    出具買賣契約書，且該契約書除載明「該貨品來源若有任何
    問題概由甲方（即出賣人）負責」之詞外，亦記明出賣人之
    姓名、地址、電話及身分證字號，並要求陳正德於該買賣契
    約書上按捺指印，有該買賣契約書影本1 紙在卷足按，雖買
    賣契約書上係陳正德偽冒「陳正明」名義及年籍資料，可認
    被告於交易當時並未詳實核對出賣人之身分資料，然被告既
    已要求陳正德書立買賣契約，並於該契約書上按捺指印，顯
    見被告確已有就陳正德為基本之查證及徵信工作，其未能詳
    實核對出賣人之身分資料應係疏忽所致，尚難以被告疏未核
    對出賣人身分，遽認被告於購買該電子貝斯樂器時，主觀上
    明知該物係屬贓物而仍予故買，原審判決理由業已詳予說明
    。又上開電子貝斯樂器，市價約6 萬元左右，乙○○於90年
    間任職樂器行店員以優惠價48,000元購得，使用5 、6 年後
    ，於96年間依該樂器保養情形，至少也要二萬元以上等語，
    此據證人乙○○於本院證述明確。而一般中古樂器約市價二
    、三成收購後加以整理後出售，準此被告以5000元收購該樂
    器，符合市場收購行情；雖該樂器經整理後標價68,000元待
    價而沽，此為店家買賣手法，先標高價，再優惠折扣出售，
    尚難謂該樂器即值68,000元，而認被告以遠低市價收購，是
    被告所辯無贓物之認識，確堪採信，是公訴人所舉事證尚不
    足以使本院確信被告甲○○有故買贓物之犯行，此外，亦查
    無其他實據足認被告有上開公訴人所指之故買贓物犯行，檢
    察官上訴認被告應改判有罪，為無理由，應予駁回。
據上論斷，應依刑事訴訟法第373條、第368條、第371條，判決
如主文。
本案經檢察官林慶宗到庭執行職務。
中    華    民    國    97    年    4     月    30    日
                  刑事第三庭    審判長法  官 周賢銳
                                      法  官 黃憲文
                                      法  官 黃仁松
以上正本證明與原本無異。
不得上訴。
中    華    民    國    97    年    4     月    30    日
                                      書記官 許信宗


司法院資訊處製作；財團法人民間司法改革基金會備份。
